# 股权筹资的服务费如何进行账务处理

提问人：coolfish 时间：2016-05-26 16:58:34
A公司向B公司支付了一笔服务费，服务费支付依据是B公司为A公司介绍了一家股权投资的公司，并协助A公司和对方进行谈判、协调。 经过谈判后，该投资公司成功后A公司现金增资5000W。A公司按照合同约定，向B公司支付了股权融资额5000W的3%，即150W元服务费。 问：这笔费用如何进行税务和账务处理？

回答人：chenyiwei
同时满足下列条件的，该款项可以作为与权益性交易直接相关的交易费用，从本次募集资金形成的资本溢价中扣除： 1 、该款项的支付前提是成功获得融资； 2 、该款项的金额与所获得的融资额直接挂钩。

提问人：coolfish 时间：2016-05-26 23:17:43
陈老师，对比来看，在支付当期将该费用冲资本公积或者直接计入财务费用，哪个更合理？

回答人：chenyiwei
同时满足上述条件的可以冲资本公积，其他在发生时进费用。